【裁判字號】    97,裁,4585
【裁判日期】    970925
【裁判案由】    營利事業所得稅
【裁判全文】
最  高  行  政  法  院  裁  定
                                      97年度裁字第4585號
上  訴  人  暘盛工業股份有限公司
代  表  人  甲○○
被 上訴 人  財政部臺灣省北區國稅局
代  表  人  陳文宗
                          送達代收人  乙○○
                          園縣桃園市○○路186號19樓
上列當事人間營利事業所得稅事件，上訴人對於中華民國97年6
月5日臺北高等行政法院96年度訴字第3904號判決，提起上訴，
本院裁定如下：
    主  文
上訴駁回。
上訴審訴訟費用由上訴人負擔。
    理  由
一、按對於高等行政法院判決之上訴，非以其違背法令為理由，
    不得為之，行政訴訟法第242條定有明文。依同法第243條第
    1項規定，判決不適用法規或適用不當者，為違背法令；而
    判決有同條第2項所列各款情形之一者，為當然違背法令。
    是當事人對於高等行政法院判決上訴，如依行政訴訟法第24
    3條第1項規定，以高等行政法院判決有不適用法規或適用不
    當為理由時，其上訴狀或理由書應有具體之指摘，並揭示該
    法規之條項或其內容；若係成文法以外之法則，應揭示該法
    則之旨趣；倘為司法院解釋或本院之判例，則應揭示該判解
    之字號或其內容。如以行政訴訟法第243條第2項所列各款情
    形為理由時，其上訴狀或理由書，應揭示合於該條項各款之
    事實。上訴狀或理由書如未依此項方法表明，或其所表明者
    與上開法條規定不合時，即難認為已對高等行政法院判決之
    違背法令有具體之指摘，其上訴自難認為合法。
二、本件上訴人對於高等行政法院判決上訴，主張：其88年度營
    利事業所得稅結算申報，原經依書面審查核定，嗣被上訴人
    以查得其帳載領有政府發給建物拆遷補償費收入淨額新臺幣
    （下同）15,933,796元，非屬免稅所得，惟上訴人自行帳外
    調減，致短繳自繳稅款，乃重行核定全年所得額41,148,996
    元，應補稅額3,964,782元（此部分上訴人已另提起行政訴
    訟，經原審判決駁回在案），並另加徵滯納金597,517元及
    利息491,981元。惟查原審持「強迫換價」概念，認從時間
    差觀點，仍有所得發生，而有稅負能力，顯然置公用徵收係
    屬人民所蒙受「特別犧牲」之本質於不顧，兩次巧取剝奪，
    與憲法保障人民財產權之規定及租稅法定主義相違，且原判
    決就上訴人所受領損失補償得否作為課徵所得稅課體及另加
    徵滯納金及利息之論斷，亦有判決理由不備及理由矛盾之違
    法，其判決當然違背法令等語，雖以該判決違背法令為由，
    惟核其上訴理由，係就原審取捨證據、認定事實之職權行使
    ，指摘其為不當，並就原審已論斷者，泛言未論斷，或就原
    審所為論斷，泛言其論斷矛盾，而非具體表明合於不適用法
    規、適用法規不當、或行政訴訟法第243條第2項所列各款之
    情形，難認對該判決之如何違背法令已有具體之指摘。依首
    開規定及說明，應認其上訴為不合法。
三、據上論結，本件上訴為不合法。依行政訴訟法第249條第1項
    前段、第104條、民事訴訟法第95條、第78條，裁定如主文
    。
中    華    民    國    97    年    9     月    25    日
                    最高行政法院第三庭
                        審判長法官  黃  璽  君
                              法官  吳  慧  娟
                              法官  鄭  忠  仁
                              法官  黃  本  仁
                              法官  吳  東  都
以  上  正  本  證  明  與  原  本  無  異
中    華    民    國    97    年    9     月    26    日
                              書記官  彭  秀  玲


司法院資訊處製作；財團法人民間司法改革基金會備份。
